臺灣高等法院高雄分院刑事裁定
111年度抗字第218號
抗  告  人  
即具保人    林育賢




被      告  謝易軒


上列抗告人因沒入保證金案件，不服臺灣橋頭地方法院中華民國
111年7月14日裁定(108年度訴字第36號)，提起抗告，本院裁定
如下：
    主  文
抗告駁回。
    理  由
一、抗告意旨略以：沒入具保人繳納之保證金，應以被告故意逃
    匿為要件，傳拘被告未獲時，仍應通知具保人限期將被告送
    案，使其有履行具保人義務及陳述意見之機會。原審遽為沒
    入保金之裁定，顯有不當等語。
二、按具保之被告逃匿者，應命具保人繳納指定之保證金額，並
    沒入之。不繳納者，強制執行。保證金已繳納者，沒入之。
    依第118條規定沒入保證金時，實收利息併沒入之。刑事訴
    訟法第118條第1項、第119條之1第2項分別定有明文。
三、本件被告謝易軒因殺人未遂等案件，前於偵查中經檢察官指
    定保證金新臺幣（下同）5萬元，由具保人林育賢繳納現金
    後，已將其釋放，有臺灣橋頭地方檢察署被告具保責付辦理
    程序單、收受訴訟案款通知、暫收臨時收據、國庫存款收款
    書在卷可稽（見偵十六卷第271-277頁）。然經臺灣橋頭地
    方法院合法傳喚被告於民國111年5月10日下午2時30分到庭
    行審判程序，並合法傳喚具保人命其帶同被告到庭，被告無
    正當理由未到庭，復經原審法院命警拘提結果，亦未有所獲
    ，有被告及具保人之傳票送達證書（見回證卷二第175、251
    、253頁）、臺灣橋頭地方法院上開審判程序報到單（見訴
    八卷第7頁）、高雄市政府警察局楠梓分局111年5月31日高
    市警楠分偵字第11171623400號函及檢還之臺灣橋頭地方法
    院拘票、檢附之員警拘提結果報告書(以上見原審訴九卷第1
    45-151頁)、被告及具保人之戶籍資料查詢結果、臺灣高等
    法院在監在押全國紀錄表、臺灣高等法院通緝紀錄表在卷可
    憑。
四、抗告人主張傳拘被告未獲仍應通知具保人限期將被告送案，
    使其有履行具保人義務及陳述意見之機會云云。經查，臺灣
    橋頭地方法院傳喚被告時，均同時傳喚具保人，然具保人自
    始未出庭表示意見，亦未有積極作為帶同被告到庭，此有前
    開傳票送達證書及審判程序報到單，足堪認定。又抗告人表
    示謝易軒於111年5月10日開庭前已有請辯護人轉達，因有與
    新冠肺炎確診者密切接觸之情形，而請予准假一節。經查，
    被告之辯護人於111年5月10日原審審判中係表示，「被告稱
    要請假，我請他要提出證明，但之後他就沒有再跟我聯絡了
    。」（見原審訴八卷第13、14頁），且被告於事後亦未曾有
    任何具狀並檢附證明之請假聲請，原審亦未曾准許被告請假
    。據此，足認被告已逃亡或藏匿之事實。參照前開規定，自
    應沒入具保人所繳納之上開保證金及其實收利息。
五、綜上，原審斟酌上開事項，認被告有逃匿之事實，因而依檢
    察官之聲請，將具保人所繳納之保證金5萬元及其實收利息
    予以沒入，應無違誤。因此，抗告人以前開抗告理由，提起
    本件抗告，並無理由，應予駁回。
據上論結，應依刑事訴訟法第412條，裁定如主文。
中　　華　　民　　國　　111 　年　　8 　　月　　10　　日
                  刑事第五庭    審判長法  官  簡志瑩
                                      法  官  陳美燕
                                      法  官  唐照明
以上正本證明與原本無異。
具保人如不服本裁定，應於收受送達後5日內向本院提出抗告狀
。
中　　華　　民　　國　　111 　年　　8 　　月　　10　　日
                                      書記官  陳金卿